【裁判字號】    99,訴,546
【裁判日期】    990429
【裁判案由】    毒品危害防制條例
【裁判全文】
灣板橋地方法院刑事判決               99年度訴字第546號
公  訴  人  臺灣板橋地方法院檢察署檢察官
被      告  甲○○
上列被告因違反毒品危害防制條例案件，經檢察官提起公訴（99
年度毒偵字第234號），本院依簡式審判程序，判決如下：
    主  文
甲○○施用第一級毒品，累犯，處有期徒刑柒月。
扣案之海洛因壹包（驗餘淨重零點零玖玖零公克）沒收銷燬之，
包裝上開海洛因之外包裝袋壹只沒收。
    事  實
一、甲○○：(一)民國於82年間，因違反肅清煙毒條例等案件，經
    本院以83年度訴字第761 號判決分別判處有期徒刑3 年8 月
    、8 月，應執行有期徒刑4 年，復經臺灣高等法院以83年度
    上訴字第6306號判決駁回上訴確定；(二)於84年間，因違反肅
    清煙毒條例案件，經本院以84年度訴字第1676號判決判處有
    期徒刑3 年2 月確定，並與前開(二)所示之罪刑，送監接續執
    行於87年6 月9 日縮短刑期假釋出監，嗣經撤銷假釋，應執
    行殘刑有期徒刑3 年7 月又18日，送監執行於94年4 月1 日
    縮刑期滿執行完畢；(三)於90年間，因施用毒品案件，經本院
    以90年度毒聲字第1475號裁定送觀察、勒戒後，認有繼續施
    用毒品傾向，復經本院以90年度毒聲字第1689號裁定令入戒
    治處所施以強制戒治，復經本院以90年度毒聲字第4115號裁
    定停止戒治，而於90年11月7 日停止戒治，所餘期間交付保
    護管束，於91年4 月23日保護管束期滿，強制戒治執行完畢
    ，經臺灣板橋地方法院檢察署檢察官以91年度戒毒偵字第35
    2 號不起訴處分確定；(四)於97年間，因施用毒品案件，經本
    院以97年度毒聲字第1012號及臺灣士林地方法院以97年度毒
    聲字第194 號裁定送觀察、勒戒後，認有繼續施用毒品之傾
    向，經本院以97年度毒聲字第2337號裁定令入戒治處所施以
    強制戒治，於98年7 月2 日強制戒治執行完畢釋放出所，並
    經臺灣板橋地方法院檢察署檢察官以98年度戒毒偵字第510
    號為不起訴處分確定。詎其猶不知悔改，於前開(四)所示之強
    制戒治執行完畢釋放後5 年內，復基於施用第一級毒品海洛
    因之犯意，於98年12月17日12時許，在其位於臺北縣板橋市
    ○○街27號3 樓之居所，將第一級毒品海洛因以摻入香菸內
    點燃吸食之方式，施用第一級毒品海洛因1 次。旋於同日16
    時許，在臺北縣板橋市○○路與田單街口前為警查獲，並扣
    得其所有而供其施用第一級毒品所用之海洛因1 包（驗餘淨
    重0.0990公克），且經採集其尿液送驗，始悉上情。
二、案經臺北縣政府警察局海山分局報請臺灣板橋地方法院檢察
    署檢察官偵查起訴。
 理  由
一、本案被告甲○○所犯係死刑、無期徒刑、最輕本刑為3 年以
    上有期徒刑或高等法院管轄第一審案件以外之罪，其於準備
    程序中就被訴事實為有罪之陳述，經本院告知簡式審判程序
    之旨，並聽取檢察官、被告之意見後，經合議庭裁定由受命
    法官獨任進行簡式審判程序，合先敘明。
二、上揭犯罪事實，業據被告於警詢、偵查及本院審理時坦承不
    諱，且被告為警查獲後所排放之尿液，經採樣送請臺灣檢驗
    科技股份有限公司先以EIA 酵素免疫分析法初步檢驗，再以
    GC/MS 氣相層析質譜儀法確認檢驗，均呈鴉片類（嗎啡）陽
    性反應之情，有該公司99年1 月22日濫用藥物檢驗報告1 紙
    在卷足參（見偵查卷第46頁），此外，並有查獲照片4 幀在
    卷可佐（見偵查卷第22、23頁）及被告所有而供其施用第一
    級毒品所用之海洛因1 包（驗餘淨重0.0990公克）扣案可資
    佐證，而前開扣案之海洛因米黃色粉末，經送請交通部民用
    航空局航空醫務中心鑑定，確含第一級毒品海洛因成分，淨
    重0.1010公克，取樣0.0020公克，餘重0.0990公克之情，有
    該中心99年1 月14日航藥鑑字第0990100 號毒品鑑定書1 紙
    佐卷可考（見偵查卷第44頁），足認被告自白與事實相符，
    堪以採信。再被告有如事實一之(四)所示之強制戒治執行完畢
    之情，有臺灣高等法院被告前案紀錄表在卷可佐，顯見其係
    於上開停止強制戒治執行釋放後，5 年內再犯施用第一級毒
    品之罪甚明。本案事證明確，被告犯行堪以認定，應依法論
    科。
三、查海洛因係毒品危害防制條例第2 條第2 項第1 款所稱之第
    一級毒品。核被告施用第一級毒品海洛因之行為，係犯同條
    例第10條第1 項之施用第一級毒品罪。其施用第一級毒品前
    後，持有第一級毒品之低度行為，為施用之高度行為所吸收
    ，不另論罪。被告有如事實一之(一)、(二)所示之犯罪科刑及執
    行情形，有臺灣高等法院被告前案紀錄表在卷可稽，其於上
    開有期徒刑執行完畢後5 年內，故意再犯本案有期徒刑以上
    之罪，為累犯，應依刑法第47條第1 項之規定，加重其刑。
    爰審酌被告前因施用毒品，獲得不起訴處分之寬典，仍無法
    戒絕毒癮，再次漠視法令禁制而犯本罪，惟其施用毒品所生
    危害，實以自戕身心健康為主，對於他人生命、身體、財產
    等法益，尚無明顯而重大之實害，兼衡其犯罪後坦承犯罪，
    已知悔悟等一切情狀，量處如主文所示之刑，以示懲儆。
四、扣案之海洛因1 包（驗餘淨重0.0990公克），係查獲之第一
    級毒品，不問是否屬於被告所有，均應依毒品危害防制條例
    第18條第1 項前段之規定，宣告沒收銷燬之。包裝上開海洛
    因之外包裝袋1 只（並非不可與毒品分離，係用於包裹毒品
    ，防止其裸露、潮濕，便於攜帶施用），係被告所有而供其
    施用第一級毒品所用之物，業據被告於警詢時供明在卷，併
    依刑法第38條第1 項第2 款之規定，宣告沒收。
據上論斷，應依刑事訴訟法273 條之1 第1 項、第299 條第1 項
前段，毒品危害防制條例第10條第1 項、第18條第1 項前段，刑
法第11條前段、第47條第1 項、第38條第1 項第2 款，判決如主
文。
本案經檢察官高智美到庭執行職務。
中    華    民    國    99    年    4     月    29    日
                  刑事第十九庭  法  官  鄧雅心
以上正本證明與原本無異。
如不服本判決應於收受判決後10日內向本院提出上訴書狀，並應
敘述具體理由。其未敘述上訴理由者，應於上訴期間屆滿後20日
內向本院補提理由書（均須按他造當事人之人數附繕本）「切勿
逕送上級法院」。
                                書記官  王小芬
中    華    民    國    99    年    4     月    29    日
附錄本案論罪科刑法條
毒品危害防制條例第十條
施用第一級毒品者，處六月以上五年以下有期徒刑。
施用第二級毒品者，處三年以下有期徒刑。

司法院資訊處製作；財團法人民間司法改革基金會備份。
